行　政　法　院　判　決　　　　　　　　　　　　　　八十七年度判字第一五一號
　　原　　　告　世和藥品有限公司
　　代　表　人　甲○○
　　被　　　告　經濟部中央標準局
右當事人間因商標註冊事件，原告不服行政院中華民國八十六年九月四日台八十六訴
字第三四二五○號再訴願決定，提起行政訴訟。本院判決如左︰
　　主  文
原告之訴駁回。
　　事  實
緣原告於民國（以下同）八十五年一月二十九日以「世和金好用及圖」商標，指定使
用於商品及服務分類表第五類之繃帶、石膏繃帶、醫療用紗布、絆創膏、縫合皮膚用
膠布、雞眼護墊、雞眼護套環、磁性穴道貼布、外科手術用通氣膠布、醫療用氣壓式
繃帶商品申請註冊，作為其註冊第四六五七九二號「世和及圖 SHIH HER 」商標之聯
合商標。被告以其商標圖樣上之金好用與志成股份有限公司之註冊第二九九五六七號
「金通用」商標中文近似，且指定使用於同一或類似商品，乃依商標法第三十七條第
一項第十二款之規定予以核駁，發給第0000000號商標核駁審定書。原告不服
，一再訴願均遭決定駁回，遂提起本件行政訴訟，茲摘兩造訴辯意旨如次：
原告起訴意旨略謂︰一、按「相同或近似他人同一商品或類似商品之註冊商標，不得
申請註冊」固為商標法第三十七條第一項第十二款所明定。惟其適用以兩造商標圖樣
構成相同或近似為前提要件；而判斷兩商標近似與否，應本客觀事實，依具有普通知
識之一般商品購買者施以普通之注意，異時異地隔離觀察，有無引致混同誤認之虞以
為判斷，故判斷商標是否近似，應總括商標全體，就其外觀、名稱、觀念加以觀察。
至商標中之一定部分特易引起一般人之注意，因該一定部分之存在而發生或增加商標
之識別功能者，雖亦須就該一定部分加以比對觀察，然此係為得全體觀察之正確結果
之一種方法，並非某一定部分相同或近似，該商標即屬近似之商標。二、本件商標申
請案第00000000號「世和金好用及圖」與據以引證之註冊第二九九五六七號
「金通用」商標中文近似，現就其外觀、讀音、觀念、商品類別述如下：二者除商
標主體不同外，其構圖佈局理念上差異更為顯著，申請案「世和金好用及圖」係經特
殊
，其「世和金好用」五個字是整體構成不得擅加分割比較；而引證案「金通用」則由
一般單純之中文書法體所構成，二者商標觀念上予人寓目意念明確可辯識，異時異地
通體隔離觀察無論於外觀、讀音及觀念上均迥然有別，實難謂有使一般消費者產生混
同誤認之虞，應非屬近似之商標。何況原告前以「世和鎮好用JENN HAO YONG 及圖」
商標申請指定使用於商標法施行細則第四十九條第五類之中藥、蛇油、藥用酒、四物
丸、枇杷膏、苦瓜粉、甘草粉、珍珠粉、酸痛跌打損傷敷藥、解毒片、吊濃膏、薄荷
冰（油、腦）、調經丸、補腎丸，經中央標準局核准註冊在案。而「世和鎮好用JENN
HAO YONG 及圖」與「世和金好用及圖」同為原告之聯合商標，且兩者極為近似，而
其中「鎮」與「金」其國語、台語諧音又極為雷同，而兩者竟有截然不同的審定，此
種前後審查標準不一的心態，實難令原告心服。三、政府一再高喊提昇國家競爭力，
但是行政公務人員之因循苟且實令人不敢苟同，原告不得不懷疑原處分及原決定機關
是以否定的審查基準及雞蛋裏面挑骨頭的心態在審查這個案子。而各行政機關不知是
眛於事實還是敷衍了事，既未能善盡審查機關應盡之責任，又拘泥於在無謂的主觀認
知錯誤之條文釋義上，影響人民權益至鉅。原告於此秉請將再訴願決定、訴願決定及
原處分均撤銷等語。
被告答辯意旨略謂︰一、按商標圖樣「相同或近似於他人同一商品或類似商品之註冊
商標，及其註冊商標期滿失效後未滿二年者」，不得申請註冊，為商標法第三十七條
第一項第十二款所規定。本件商標圖樣上之「世和金好用」係將「世和」與「金好用
」上、下分列，且大小不一，上列之「世和」為公司特取部分，字體較小，而下列之
「金好用」則字體較大且明顯，與註冊第二九九五六七號「金通用」商標中文皆有兩
同「金」、「用」二字，觀念又極為近似，異時異地隔離觀察，易使消費者產生混同
誤認之虞，應屬近似之商標，復均指定使用於同一或類似之商品，自有首揭法條之適
用。二、本局依法核駁其註冊之申請並無不合等語。
　　理  由
按商標圖樣相同或近似於他人同一商品或類似商品之註冊商標者，不得申請註冊，為
商標法第三十七條第一項第十二款前段所規定；而判斷商標之近似與否，應就其主要
部分隔離觀察有無引起混同誤認之虞以為斷。又商標在外觀、觀念或讀音方面，有一
近似者，即為近似之商標；商標圖樣上中文之主要部分文字相同，其外觀有混同誤認
之虞者，為外觀近似。本件原告以「世和金好用及圖」商標申請註冊，作為其註冊第
四六五七九二號「世和及圖 SHIH HER 」商標之聯合商標，被告以其商標圖樣上之金
好用與志成股份有限公司之註冊第二九九五六七號「金通用」商標中文近似，且指定
使用於同一或類似商標，依商標法第三十七條第一項第十二款之規定予以核駁，依前
揭規定，尚無不合。原告起訴意旨主張系爭商標圖樣係由中文世和金好用及外文ＳＨ
中文書法體金通用構成，外觀、觀念及讀音均迥然有別；況其前以「世和鎮好用JENN
HAO YONG及圖」商標申請作為註冊第四六五七九二號「世和及圖SHIH HER」商標之聯
合商標，經獲准註冊為第六九八三一七號商標，與據以核駁商標併存，而其中「鎮」
與「金」其國、台語諧音又極為雷同，然系爭商標則遭核駁，前後審查標準不一，難
令人心服云云。惟查系爭「世和金好用及圖」商標圖樣如附圖一，其中文世和與金好
用係上下分列，字體大小不一，尚非不能分別審究，又系爭聯合商標圖樣主要部分之
一中文金好用，其金好用三字與據以核駁之註冊第二九九五六七號「金通用」商標圖
樣（如附圖二）之中文金通用，均有相同之金、用二字，異時異地隔離觀察，外觀上
難謂無使人混同誤認之虞，殊有易使消費者產生混同誤認之虞，應屬近似之商標，復
均指定使用於同一或類似之商品，自有首揭法條之適用，原告起訴意旨所稱非屬近似
之詞，不足採信。被告核駁系爭商標之申請註冊並無違誤。訴願決定及再訴願決定遞
予維持原處分亦無不合。至原告另申請「世和鎮好用JENN HAO YONG 及圖」商標獲准
註冊乙節，核屬另案，依商標審查個案拘束之原則，尚難以彼類此，執為本件應准註
冊之論據。原告起訴意旨經查並無理由，應予駁回。
據上論結，本件原告之訴為無理由，爰依行政訴訟法第二十六條後段判決如主文。
中    華    民    國     八十七      年      二      月       五        日
                    行 政 法 院 第 二 庭
                                審 判 長 評  事      黃  綠  星
                                         評  事      廖  政  雄
                                         評  事      徐  樹  海
                                         評  事      彭  鳳  至
                                         評  事      黃  合  文
右  正  本  證  明  與  原  本  無  異
                                         法院書記官  蘇  金  全
中    華    民    國     八十七      年      二      月       六        日
附圖一、                             附圖二、
~[G;H:\SCN\87\00000000.1;;]
~[G;H:\SCN\87\00000000.2;1500;]
